【裁判字號】    95,訴緝,73
【裁判日期】    950427
【裁判案由】    毒品危害防制條例
【裁判全文】
臺灣高雄地方法院刑事判決              95年度訴緝字第73號
公  訴  人  臺灣高雄地方法院檢察署檢察官
被      告  甲○○
上列被告因毒品危害防制條例案件，經檢察官提起公訴（94年度
毒偵字第2898號）暨移送併辦（94年度毒偵字第4876號）被告於
準備程序就被訴事實為有罪之陳述，本院聽取當事人之意見後，
合議庭裁定改以簡式審判程序審理，本院判決如下：
    主  文
甲○○連續施用第一級毒品，處有期徒刑捌月，扣案之殘留第一
級毒品海洛因成分之夾鏈袋伍只、挑食吸管壹支、注射針筒參支
、橡皮束帶壹條均沒收銷燬之；又施用第二級毒品，處有期徒刑
參月，扣案殘留第二級毒品甲基安非他命成分之吸食器壹組沒收
銷燬之。應執行有期徒刑拾月，扣案之殘留第一級毒品海洛因成
分之夾鏈袋伍只、挑食吸管壹支、注射針筒參支及殘留第二級毒
品甲基安非他命成分之吸食器壹組沒收銷燬之。
    事  實
一、甲○○於民國91年因強盜案件，經以91年度訴字第726 號判
    處有期徒刑3 年2 月，經上訴台灣高等法院高雄分院以91年
    度上訴字第1165號判處有期徒刑2 年，並經最高法院以91年
    度台上字第7392號上訴駁回確定；又於92年間因施用毒品案
    件經本院以92年度訴字第616 號判處有期徒刑8 月確定，上
    開二罪經本院以92年度聲字第2628號裁定應執行2 年6 月確
    定，並於94年7 月4 日縮刑期滿執行完畢（未構成累犯）。
二、甲○○於89年間因施用毒品案件，經本院以89年度毒聲字第
    4586號裁定送觀察、勒戒，於89年7 月4 日進入台灣高雄看
    守所附設勒戒處所，認無繼續施用毒品之傾向，於89年7 月
    17日執行完畢出所，由台灣高雄地方法院檢察署檢察官於89
    年7 月15日，以89年度毒偵字第3996號不起訴處分確定，復
    因施用毒品案件，經本院89年度毒聲字第7689號裁定送觀察
    、勒戒後，認有繼續施用毒品之傾向，再經本院以91年度毒
    聲字第184 號裁定送強制戒治，於92年1 月14日戒治期滿執
    行完畢。詎甲○○明知海洛因及甲基安非他命業經公告列為
    毒品危害防制條例第2 條第2 項第1 款、第2 款之第一、二
    級毒品，均不得非法持有、施用，竟猶不知悔改，仍基於施
    用第一級毒品海洛因之概括犯意及施用第二級毒品甲基安非
    他命之犯意，於假釋期間即94年2 月17日下午7 時30分許（
    為警採尿時點）回溯24小時內之某時起（不含公權力拘束期
    間）迄94年5 月1 日下午3 時30分止，在高雄市苓雅區○○
    ○街77巷21之2 號謝承志住處及高雄市○○區○○路之公廁
    內，以針筒注射身體之方式，平均約每日施用1 次之頻率，
    連續施用第一級毒品海洛因多次。復另行起意，基於施用第
    二級毒品甲基安非他命之犯意，於94年2 月17日下午7 時30
    分許（為警採尿時點）回溯24小時內之某時（不含公權力拘
    束期間），在高雄市苓雅區○○○街77巷21之2 號謝承志住
    處，將甲基安非他命置於吸食器燒烤吸食霧氣之方式，施用
    第二級毒品甲基安非他命1 次，嗣分別於94年2 月17日下午
    4 時45分許，在高雄市苓雅區○○○街77巷21之2 號前，為
    警查獲採尿送驗始知上情，並扣得殘留海洛因成分之夾鏈袋
    5 只、挑食吸管1 支、注射針筒3 支、橡皮束帶1 條及殘留
    甲基安非他命成分之吸食器1 組；另於94年5 月2 日0 時30
    分許，自行至高雄縣政府警察局仁武分局到案，經採尿送驗
    查悉上情。
三、案經高雄市政府警察局移送台灣高雄地方法院檢察署檢察官
    偵查起訴及移送併案。
    理 由
壹、程序部分：
一、本件被告所犯係死刑、無期徒刑、最輕本刑為3 年以上有期
    徒刑以外之罪，其於準備程序中就被訴事實為有罪之陳述，
    經法官告知簡式審判程序之旨，並聽取公訴人、被告之意見
    後，本院認為適宜獨任進行簡式審判程序，故本件適用簡式
    審判程序審理，合先敘明。
貳、實體部分：
一、上揭犯罪事實業據被告於本院審理中坦承不諱（參見本院審
    理卷第41頁），被告於94年2 月17日下午7 時30分許為警採
    取之尿液經送檢驗結果呈嗎啡、甲基安非他命陽性反應此有
    高雄市立凱旋醫院94年3 月7 日濫用藥物尿液檢驗報告乙份
    在卷可參（參見高雄市政府警察局刑案偵查卷宗第13頁）；
    另於94年5 月2 日上午1 時30分許為警採取之尿液經送檢驗
    結果，亦呈嗎啡陽性反應，亦有台灣檢驗科技股份有限公司
    94年5 月23日報告編號KＺ000000000000號濫用藥物尿液檢驗
    報告乙紙附卷可佐（參見高雄縣政府警察局仁武分局高縣仁
    警刑移字第0940000615號刑案偵查卷宗第5 頁），此外扣案
    之夾鏈袋5 只、挑食吸管1 支、注射針筒3 支、橡皮束帶1
    條，經本院送請高雄醫學大學附設中和紀念醫院檢驗結果，
    亦有殘留第一級毒品海洛因成分陽性反應，此亦有高雄醫學
    大學附設中和紀念醫院94年6 月14日報告編號9406─113 、
    11 4、115 、116 、117 、118 號檢驗報告各1 紙在卷可查
    （參見本院審理卷第27至32頁），而扣案之吸食器，經送該
    院檢驗結果，亦有殘留甲基安非他命陽性反應，有該院94年
    6 月14日報告編號9406─119 號檢驗報告1 份（參見本院審
    理卷第33頁），被告上開自白與事實相符，堪信為真實。
二、再查，被告於89年間因施用毒品案件，經本院以89年度毒聲
    字第4586號裁定送觀察、勒戒，於89年7 月4 日進入台灣高
    雄看守所附設勒戒處所，認無繼續施用毒品之傾向，於89年
    7 月17日執行完畢出所，由台灣高雄地方法院檢察署檢察官
    於89年7 月15日，以89年度毒偵字第3996號不起訴處分確定
    ，復因施用毒品案件，經本院89年度毒聲字第7689號裁定送
    觀察、勒戒後，認有繼續施用毒品之傾向，再經本院以91年
    度毒聲字第184 號裁定送強制戒治，於92年1 月14日戒治期
    滿執行完畢等事實，有本院被告院內索引卡紀錄表、臺灣高
    等法院被告全國前案紀錄表、臺灣高雄地方法院檢察署刑案
    資料查註紀錄表各1 份在卷可稽，被告於觀察勒戒、強制戒
    治執行完畢後5 年內再犯施用第一、二級毒品犯行，事證明
    確，應依法予以論罪科刑。
三、核被告所為，係犯毒品危害防制條例第10條第1 項施用第一
    級毒品罪及同條第2 項施用第二級毒品罪。被告先後施用第
    一級毒品海洛因之行為，時間緊接，犯罪構成要件相同，顯
    係基於概括犯意反覆為之，為連續犯，應依刑法第56條之規
    定以一罪論，並加重其刑。其持有海洛因、甲基安非他命後
    進而施用，其持有行為應被其施用之行為所吸收，不另論罪
    。公訴意旨雖未就被告於94年2 月17日下午7 時30分許後，
    另有施用第一級毒品海洛因之犯行起訴，惟此部分與起訴部
    分有連續犯關係，屬裁判上一罪，已如前述，依刑事訴訟法
    第267 條規定，自為起訴效力所及，且經檢察官聲請併案審
    理，本院自得一併加以審酌，附此敘明。再者被告所犯連續
    施用第一級毒品及施用第二級毒品罪二罪之間，犯意各別，
    行為互殊，應予分論併罰。爰審酌被告前因施用毒品案件，
    經觀察勒戒、強制戒治後，竟再繼續施用毒品，顯見意志不
    堅，惟其犯罪係戕害自身及犯後態度等一切情狀，量處如主
    文所示之刑，以資懲儆。扣案之殘留海洛因成分之夾鏈袋5
    只、挑食吸管1 支、注射針筒3 支、橡皮束帶1 條及殘留甲
    基安非他命成分之吸食器1 組，有上開高雄醫學大學附設中
    和紀念醫院檢驗報告在卷可憑，因上開物品無法與海洛因、
    甲基安非他命析離，應將整體視同毒品，應依毒品危害防制
    條例第18條第1 項前段之規定，宣告沒收併銷燬之，併此敘
    明。
據上論斷，應依刑事訴訟法第273條之1第1項、第299條第1項前
段，毒品危害防制條例第10條第1 項、第2 項、第18條第1 項前
段，刑法第11條前段、第56條、第51條第5 款、第9 款，判決如
主文。
本案經檢察官黃雯麗到庭執行職務
中    華    民    國    95    年    4     月    27    日
                       鳳山刑事第二庭   法  官  廖建瑜
以上正本證明與原本無異。
如不服本判決，應於收受送達後10日內向本院提出上訴書狀。
                                        書記官  賴朱梅
中    華    民    國    95    年    4     月    28    日
附錄論罪法條：
毒品危害防制條例第10條
施用第一級毒品者，處 6 月以上 5 年以下有期徒刑。
施用第二級毒品者，處 3 年以下有期徒刑。


司法院資訊處製作；財團法人民間司法改革基金會備份。
